臺灣高等法院臺中分院刑事判決　　　　96年度上訴字第1876號
上　訴　人　臺灣臺中地方法院檢察署檢察官
上　訴　人
即　被　告　丙○○
指定辯護人　本院公設辯護人　甲○○
上列上訴人因毒品危害防制條例案件，不服臺灣臺中地方法院96
年度訴字第375號中華民國96年5月22日第一審判決（起訴案號：
臺灣臺中地方法院檢察署95年度偵字第19712號），提起上訴，
本院判決如下：
    主  文
上訴駁回。
    事實及理由
一、本案經本院審理結果，認第一審判決認事用法及量刑均無不
    當，應予維持，並引用第一審判決書記載之事實、證據及理
    由（如附件）。
二、檢察官上訴意旨略以：本案原審適用刑法第59條酌減被告丙
    ○○販賣毒品之刑責，顯然不當，且原審定應執行刑為有期
    徒刑6年，顯然未正確適用限制加重原則之量刑原理，過度
    給予被告刑罰之優惠，量刑實有未洽等語；被告上訴意旨則
    以原審量刑過重云云，分別指摘原判決不當。惟按販賣第三
    級毒品罪之法定刑為「5年以上有期徒刑，得併科新臺幣5百
    萬元以下罰金。」，本件被告約於1星期內先後6次販賣第三
    級毒品愷他命，其販賣毒品對象僅陳嘉慧、郭純珠等二友人
    ，並非販賣予其不認識之初用毒品者，且所販賣之數量甚微
    ，犯罪所得未逾萬元，其犯罪之情節尚非嚴重，僅因一時貪
    念，致罹重典，倘處以法定本刑之最低刑度即5年有期徒刑
    ，猶失之過苛，情輕法重，其犯罪情狀相較於法定之重刑，
    在客觀上足以引起一般人之同情，其犯罪情狀，原審依刑法
    第59條之規定，對被告所犯販賣毒品愷他命之犯行，酌量減
    輕其刑，核無不當。又原審審酌被告係為抵償債務而共同販
    毒，先後約於1星期內共販賣6次予2人，惟犯後坦承犯行，
    態度良好等一切情狀，所犯6罪各量處有期徒刑3年，並定其
    應執行之刑為有期徒刑6年，量刑尚稱妥適，被告上訴意旨
    略以原審量刑過重，及檢察官上訴意旨略以原判決依刑法第
    59條酌減其刑，及定應執行刑過輕云云，分別指摘原判決不
    當，均無理由，應予駁回。
三、據上論斷，應依刑事訴訟法第371條、第368條，判決如主文
    。
本案經檢察官乙○到庭執行職務。
中　　華　　民　　國　　96　　年　　8　  月　   29    日
            刑事第十庭  審判長法  官  林  照  明
                              法  官  蔡  名  曜
                              法  官  李  平  勳
上列正本證明與原本無異。
如不服本判決應於收受送達後10日內向本院提出上訴書狀，其未
敘述上訴之理由者並得於提起上訴後10日內向本院補提理由書（
均須按他造當事人之人數附繕本）。
                              書記官  許  哲  禎
中　  華　 　民　　國　 96　　年 　 8 　  月　  29  　日
附錄本案所犯法條：
毒品危害防制條例第4條第3項
製造、運輸、販賣第三級毒品者，處5年以上有期徒刑，得併科
新臺幣5百萬元以下罰金。
